【裁判字號】    89,訴,2598
【裁判日期】    891130
【裁判案由】    毒品危害防制條例
【裁判全文】
臺灣臺中地方法院刑事判決                        八十九年度訴字第二五九八號
    公  訴  人   台灣台中地方法院檢察署檢察官
    被      告   甲○○
右列被告因違反毒品危害防制條例案件，經檢察官提起公訴（八十九年度毒偵字第六
三七三號），本院判決如左：
    主  文
甲○○連續施用第一級毒品，累犯，處有期徒刑拾月，扣案之海洛因壹包（驗餘淨重
零點零肆公克、包裝重零點壹玖公克）沒收銷燬之；又連續施用第二級毒品，累犯，
處有期徒刑陸月，扣案之安非他命壹包（毛重約壹點肆公克）沒收銷燬之、毒品吸食
器具壹組沒收。主刑部分應執行有期徒刑壹年貳月。
    事  實
一、甲○○前曾因違反麻醉藥品管理條例案件，經法院判處應執行有期徒刑五年六月
    確定，甫於民國八十八年五月十四日執行完畢；復因施用毒品案件，經本院裁定
    送觀察、勒戒後，認無繼續施用毒品之傾向，而經台灣台中地方法院檢察署檢察
    官於八十九年五月三日以八十九年度毒偵字第二九八０號為不起訴處分確定。詎
    仍不知悔改，復基於概括犯意，自八十九年六月中旬起至八十九年九月二十八日
    止，先後多次在台中縣潭子鄉龍興三莊九十號處，以將第二級毒品安非他命置入
    玻璃球用火燒烤產生煙霧後藉供吸食之方式，連續施用第二級毒品安非他命；另
    基於概括犯意，自八十九年九月二十五日起至同年月二十七日止，連續在上址，
    以將第一級毒品海洛因摻入香煙內再點火吸食之方式，非法施用海洛因三次。嗣
    於八十九年九月二十八日二十一時許，為警在上址查獲，並扣得其所有之海洛因
    一包（嗣經送鑑驗淨重０‧０四公克、包裝重０‧一九公克）、安非他命一包（
    毛重約一‧四公克）及供施用毒品之吸食器具一組，並經警採集其尿液送驗；嗣
    甲○○經本院以八十九年度毒聲字第五八六五號裁定送台中看守所附設勒戒所觀
    察、勒戒，而於入所時，再予採尿送驗。又甲○○經送觀察、勒戒後，認有繼續
    施用毒品之傾向。
二、案經台中縣警察局豐原分局報請台灣台中地方法院檢察署檢察官偵查起訴。
    理  由
一、右開事實，業經被告甲○○迭於警訊及偵、審中坦承不諱，並有被告所有之海洛
    因一包（淨重０‧０四公克、包裝重０‧一九公克）、安非他命一包（毛重約一
    ‧四公克）及供施用毒品之吸食器具一組扣案足資佐證。且被告上開二度所採之
    尿液分別經台中縣衛生局及由台灣台中看守所檢驗結果，均呈甲基安非他命陽性
    反應，有尿液檢驗報告二紙附卷可稽。又被告八十九年間曾因施用毒品，經本院
    裁定送觀察、勒戒後，認無繼續施用毒品之傾向，由台灣台中地方法院檢察署檢
    察官以八十九年度毒偵字第二九八０號為不起訴處分確定，有台灣台中地方法院
    檢察署刑案資料查註記錄表在卷足憑。被告經依毒品危害防制條例第二十條第二
    項前段不起訴處分確定後，五年內再犯同條例第十條第一項、第二項之施用毒品
    罪，經本院以八十九年度毒聲字第五八六五號裁定送觀察、勒戒後，仍有繼續施
    用毒品之傾向，亦有台灣台中看守所八十九年十月十二日（八九）中所正總字第
    一八六八號函附之有無繼續施用毒品傾向證明書一份附卷可按。本案事證明確，
    被告犯行洵堪認定。
二、按海洛因、安非他命分別為毒品危害防制條例第二條第二項第一款、第二款所規
    定之第一級、第二級毒品，核被告施用海洛因及安非他命所為，分別係犯毒品危
    害防制條例第十條第一項之施用第一級毒品罪及同條第二項之施用第二級毒品罪
    ，被告為施用而持有第一級及第二級毒品，其持有之低度行為，已為施用之高度
    行為所吸收，均不另論罪。被告先後多次施用第一、二級毒品犯行，時間緊接，
    又各觸犯構成要件相同之罪名，顯分別係基於概括之犯意反覆為之，均為連續犯
    ，爰依刑法第五十六條之規定各以一罪論，並皆依法加重其刑。又被告所犯施用
    第一級毒品及施用第二級毒品二罪間，犯意各別，罪名互異，應予分論併罰。再
    被告曾因違反麻醉藥品管理條例案件，經法院判處應執行有期徒刑五年六月確定
    ，甫於八十八年五月十四日執行完畢，有前述台灣台中地方法院檢察署刑案資料
    查註紀錄表可稽，其於有期徒刑執行完畢後五年內再犯本件有期徒刑以上之各罪
    ，均為累犯，應依刑法第四十七條規定，遞加重其刑。爰審酌被告施用毒品戕害
    身心健康，及其犯罪之手段、犯罪後之態度等一切情狀，量處如主文所示之刑，
    並定其應執行刑。扣案之海洛因一包（驗餘淨重０‧０四公克、包裝重０‧一九
    公克）、安非他命一包（毛重約一‧四公克）均為毒品，皆應依毒品危害防制條
    例第十八條第一項前段規定沒收銷燬之；另扣案之毒品吸食器具一組為被告所有
    供施用第二級毒品所用之物，業據其供明在卷，應依刑法第三十八條第一項第二
    款之規定，併予宣告沒收。
據上論斷，應依刑事訴訟法第二百九十九條第一項前段，毒品危害防制條例第十條第
一項、第二項、第二十條第三項、第十八條第一項前段，刑法第十一條前段、第五十
六條、第四十七條、第五十一條第五款、第三十八條第一項第二款，判決如主文。
中      華      民      國      八十九    年    十一    月      三十    日
          臺灣臺中地方法院刑事第三庭
                                              法  官  張  智  雄
右正本證明與原本無異。
如不服本判決，應於判決送達後十日內向本院提出上訴狀，上訴於臺灣高等法院臺中
分院( 須附繕本 )。
                                              書記官
中      華      民      國      八十九    年    十一    月      三十    日
附錄論罪科刑法條
毒品危害防制條例第十條：
施用第一級毒品者，處六月以上五年以下有期徒刑。
施用第二集毒品者，處三年以下有期徒刑。


司法院資訊處製作；財團法人民間司法改革基金會備份。
